el: Ποικιλία υγρών για ατμιστή: Κλασική νικοτίνη; Άλας νικοτίνης; Δόση νικοτίνης; Κανονική; Σύντομη πλήρωση; Μηδενική νικοτίνη; Άλλο
it: Varietà del liquido per sigaretta elettronica: Nicotina a base libera; Sali di nicotina; Nicotina liquida; Regular; Riempimento breve; Senza nicotina; Altro
fi: E-nestevalikoima: Freebase-nikotiini; Nikotiinisuola; Nikotiinishotti; Tavallinen; Lyhyt täyttö; Nikotiiniton; Muu
bg-BG: Разновидност на никотиновите течности: Свободен никотин; Никотинова сол; Шот никотин; Обикновена; Късо пълнене; Нулев никотин; Други
es: Variedad de líquido electrónico: Nicotina de base libre; Sal de nicotina; Inyección de nicotina; Regular; Relleno corto; Cero nicotina; Otros
th: ลักษณะบุหรี่ไฟฟ้า: นิโคตินฟรีเบส; เกลือนิโคติน; ชอตนิโคติน; แบบปกติ; แบบ Short Fill; ไม่มีนิโคติน; อื่นๆ
hr-HR: Vrsta e-tekućine: Čisti nikotin; Nikotinska sol; Doza nikotina; Uobičajena; Malo punjenje; Bez nikotina; Ostalo
nb: E-Liquid-variant: Freebase nikotin; Nikotinsalt; Nikotinshot; Vanlig; Kort fylling; Null nikotin; Annet
zh-CN: 电子烟油品种: 游离碱尼古丁; 尼古丁盐; 尼古丁注射液; 普通; 短填充; 零尼古丁; 其他
ru: Тип жидкости для вейпов и электронных сигарет: Свободный никотин; Никотиновая соль; Никобустер; Обычный; Шортфил; Без никотина; Другой
sv: E-vätskesort: Fribas nikotin; Nikotinsalt; Nicotine shot; Vanligt; Kort fyllning; Noll nikotin; Övrigt
pt-PT: Variedade de líquidos para cigarros eletrónicos: Nicotina de base livre; Sal de nicotina; Shot de nicotina; Tradicionais; Preenchimento curto; Zero nicotina; Outro
zh-TW: 電子煙油種類: 遊離鹼尼古丁; 尼古丁鹽; 尼古丁注入劑; 一般; 短補; 零尼古丁; 其他
ja: 電子タバコのリキッドの種類: フリーベースニコチン; ニコチンソルト; ニコチンショット; レギュラー; ショートフィル; ニコチンフリー; その他
sk-SK: Druh e-liquidu: Freebase nikotín; Nikotínová soľ; Nikotínová strela; Bežný; Krátka výplň; Bez nikotínu; Iné
en: E-liquid variety: Freebase nicotine; Nicotine salt; Nicotine shot; Regular; Short fill; Zero nicotine; Other
fr: Variété de liquide électronique: Nicotine freebase; Sel de nicotine; Shot de nicotine; Normale; Remplissage court; Zéro nicotine; Autre
lt-LT: El. cigarečių skysčio rūšis: „Freebase“ nikotinas; Nikotino druska; Nikotino dozė; Įprastas; Trumpas užpildymas; Be nikotino; Kita
tr: Likit Çeşitleri: Serbest baz nikotin; Nikotin tuzu; Nikotin shot; Normal; Kısa doldurma; Sıfır nikotin; Diğer
ro-RO: Varietate e-lichid: Nicotină freebase; Sare de nicotină; Shot de nicotină; Obișnuit; Shortfill; Zero nicotină; Altele
vi: Loại tinh dầu thuốc lá điện tử: Nicotin freebase; Muối nicotin; Chất lỏng nicotin; Loại thông thường; Short fill; Không có nicotin; Khác
cs: Druh náplně elektronické cigarety (e-liquidu): Volný nikotin; Nikotinová sůl; Nikotinový shot; Běžná; Náplň bez nikotinu; Nulový obsah nikotinu; Jiné
sl-SI: Različica e-tekočine: Čisti nikotin; Nikotinska sol; Tekoči nikotin; Običajna; Shortfill; Brez nikotina; Drugo
hu: E-folyadék fajtája: Szabadbázisú nikotin; Nikotinsó; Nikotinos folyadék; Normál; Shortfill; Zéró nikotin; Egyéb
da: E-væske-variant: Freebase-nikotin; Nikotinsalt; Nikotinskud; Almindelig; Kort fyld; Nul nikotin; Andet
pt-BR: Variedade E-Liquid: Nicotina de base livre; Sal de nicotina; Injeção de nicotina; Regular; Recipiente parcialmente cheio; Zero nicotina; Outro
de: Auswahl an E-Liquids: Freebase-Nikotin; Nikotinsalz; Nikotin-Shot; Normal; Shortfill; Ohne Nikotin; Sonstiges
nl: E-vloeistofvariant: Freebase-nicotine; Nicotinezout; Nicotineshot; Normaal; Korte vulling; Nul nicotine; Andere
pl: Odmiana e-papierosa: Nikotyna na bazie wolnej zasady; Sól nikotyny; Zastrzyk nikotyny; Zwyczajne; Krótkie wypełnienie; Zero nikotyny; Inne
ko: 전자담배 액상 종류: 프리베이스 니코틴; 니코틴염; 니코틴 주사; 레귤러; 쇼트필; 니코틴 제로; 기타